臺灣新北地方法院刑事裁定
111年度聲字第2350號
聲  請  人  
即  被  告  羅義皇




上列聲請人因違反毒品危害防制條例案件（本院110年度原訴字
第22號），聲請交付法庭錄音光碟，本院裁定如下：
    主  文
羅義皇於繳納相關費用後，准予交付本院一一○年度原訴字第二
十二號案件於民國一一○年八月十三日審理程序之法庭錄音光碟
，並禁止再行轉拷利用，亦不得散布、公開播送，或為非正當目
的使用。
其餘聲請駁回。
    理  由
一、聲請意旨略以：聲請人即被告羅義皇（下稱聲請人）因違反
    毒品危害防制條例案件，經臺灣高等法院以110年度上訴字
    第3217號判決在案並已確定，為提起再審而聲請交付該案民
    國110年8月13日審判程序之錄音錄影光碟及提供聲請人之「
    全國前案紀錄表」等語。
二、按當事人及依法得聲請閱覽卷宗之人，因主張或維護其法律
    上利益，得於開庭翌日起至裁判確定後6個月內，繳納費用
    聲請法院許可交付法庭錄音或錄影內容，法院組織法第90條
    之1前段定有明文。次按當事人及依法得聲請閱覽卷宗之人
    ，因主張或維護其法律上利益，聲請交付法庭錄音或錄影內
    容時，應敘明理由，由法院為許可與否之裁定，法庭錄音錄
    影及其利用保存辦法第8條第1項亦有明文。另按被告於審判
    中得預納費用請求付與卷宗及證物之影本。但卷宗及證物之
    內容與被告被訴事實無關或足以妨害另案之偵查，或涉及當
    事人或第三人之隱私或業務秘密者，法院得限制之，刑事訴
    訟法第33條第2項定有明文，並依同法第429條之1第3項規定
    於再審程序準用之。
三、經查：
　㈠聲請人前因違反毒品危害防制條例案件，經本院於110年9月9
    日以110年度原訴字第22號判決判處有期徒刑10年6月，上訴
    後經臺灣高等法院以110年度上訴字第3217號判決駁回上訴
    ，再經最高法院於111年6月1日以111年度台上字第2727號判
    決駁回上訴，並於同日確定等情，有聲請人之臺灣高等法院
    被告前案紀錄表1份在卷可稽。
　㈡聲請交付法庭錄音光碟部分：
　　聲請意旨陳稱係為提起再審而聲請本院交付110年8月13日審
    判程序之法庭錄音光碟，可認已敘明維護其法律上利益之理
    由，且無依法令規定得不予許可或限制之情形，經核與前揭
    規定尚無不合，應予准許。爰裁定其於繳納相關費用後，准
    予轉拷交付上開法庭錄音光碟。惟聲請人就所取得之前揭法
    庭錄音光碟內容，依法院組織法第90條之4第1項規定，不得
    散布、公開播送，或為非正當目的使用，且另依法院辦理聲
    請交付法庭錄音錄影內容應行注意事項第6條之規定，併禁
    止聲請人再行轉拷利用，聲請人應予注意遵守，併此敘明。
　㈢聲請交付「全國前案紀錄表」部分：
　　聲請意旨雖另陳稱為提起再審而聲請提供聲請人之「全國前
    案紀錄表」等語，惟依前揭規定，被告僅得預納費用請求付
    與卷宗及證物之影本，尚非得據以聲請本院代為查詢或發給
    聲請人之前科紀錄資料，是聲請人此部分聲請於法不合，應
    予駁回。
四、依刑事訴訟法第220條，裁定如主文。　
中　　華　　民　　國　　111 　年　　8 　　月　　25　　日
                  刑事第五庭  審判長法  官  胡堅勤    
　　　　　　　　　　　　　　　　　　法  官  賴昱志
　　　　　　　　　　　　　　　　　　法  官  王筱維
上列正本證明與原本無異。
如不服本裁定，應於裁定送達後五日內敘明抗告理由，向本院提
出抗告狀。
                                    書記官  陳昱淇
中　　華　　民　　國　　111 　年　　8 　　月　　26　　日